【裁判字號】    98,勞簡上,1
【裁判日期】    990315
【裁判案由】    給付薪資
【裁判全文】
臺灣基隆地方法院民事判決             98年度勞簡上字第1號
上  訴  人  玹綺機械工程有限公司
法定代理人  甲○○
被  上訴人  丙○○
上列當事人間請求給付薪資事件，上訴人對於民國98年4月10日
本院基隆簡易庭98年度基勞簡字第4號第一審判決提起上訴，本
院第二審合議庭於99年3月1日言詞辯論終結，判決如下：
    主      文
原判決除確定部分外，關於命上訴人給付超過新台幣玖萬柒仟壹
佰零捌元本息部分，及該部分假執行之宣告，暨訴訟費用之裁判
均廢棄。
上開廢棄部分，被上訴人在第一審之訴駁回。
其餘上訴駁回。
第一審（除確定部分外）、第二審訴訟費用由上訴人負擔二分之
一，餘由被上訴人負擔。
    事實及理由
甲、程序方面：
    被上訴人丙○○未於言詞辯論期日到庭，經合法通知，無正
    當理由未於言詞辯論期日到場，無民事訴訟法第386條所列
    各款情形，准依上訴人之聲請，由其一造辯論而為判決。
乙、實體方面：
一、本件被上訴人即原告起訴主張：被上訴人受僱於上訴人公司
    ，每日工資新臺幣（下同）2,500元，先後於下列時、地為
    上訴人公司服勞務：(一)民國96年10月19日，在嘉義鹿草焚化
    爐工作1天、加班10小時，應領工資7,481元。(二)96年10月20
    日，在八里焚化爐工作1天、加班11小時，應領工資8,134元
    。(三)96年11月間，在嘉義市、台中南屯焚化爐工作，應領工
    資20,000元。(四)97年4月間，在台塑、南亞公司工作，應領
    工資57,887元、(五)97年7月間，在苗栗長村一廠工作，應領
    工資8,052元。(六)被上訴人代上訴人公司墊付費用5,554元。
    以上被上訴人得向上訴人請領之薪資及墊付費用合計為107,
    108元，扣除被上訴人之前曾向上訴人公司借款10,000元，
    被上訴人自得向上訴人公司請求給付97,108元。另被上訴人
    自97年8月起至11月間止受僱上訴人公司，在觀音名皓三廠
    工作(下稱名皓三廠工程)，應領97年8月份工資47,952元、9
    月份工資49,202元、10月份工資55,024元、11月份工資51,8
    70元，以上被上訴人得向上訴人請領之薪資合計為204,048
    元，扣除被上訴人之前曾向上訴人公司借款94,000元，被上
    訴人自得向上訴人公司請求給付110,04 8元。上開(一)至(六)工
    程及名皓三廠工程，上訴人公司合計尚積欠被上訴人薪資及
    代墊費用207,156元(97,108＋110,048＝207,156)，然上訴
    人公司迄未給付，為此本於僱傭之法律關係提起本件訴訟，
    並聲明：上訴人應給付被上訴人207,156元，及自支付命令
    送達翌日起至清償日止，按年息5﹪計算之利息。
二、上訴人固自認尚未給付被上訴人所主張之上開(一)至(六)工程之
    薪資及代墊費用97,108元(已扣除被上訴人積欠之借款10,00
    0元)，惟辯稱：上開(一)至(六)工程之工人均係被上訴人帶來施
    作，而上開(一)至(六)工程均因工人施作不良，導致上訴人公司
    遭到扣款，上訴人公司乃以被上訴人之薪資及代墊費用97,1
    08元扣抵，因此毋庸再給付被上訴人97,108元。另就上開名
    皓三廠工程部分，上訴人亦不否認尚未給付被上訴人所主張
    之上開名皓三廠工程之款項，惟辯稱：名皓三廠工程乃上訴
    人公司與被上訴人合夥，並非僱傭，且經結算後並無盈餘，
    被上訴人自無從請求上訴人公司給付任何款項。並聲明：被
    上訴人在原審之訴駁回。
三、本件原審對於被上訴人之請求，判決上訴人應給付被上訴人
    196,774元，及自支付命令送達翌日即98年1月22日起至清償
    日止，按年息5﹪五計算之利息，併依職權為假執行宣告(被
    上訴人就其敗訴部分，並未提起上訴而告確定) 。上訴人就
    其敗訴部分不服提起上訴，求為判決：(一)原判決關於命上訴
    人給付被上訴人196,774元及利息部分廢棄。(二)上開廢棄部
    分，被上訴人在原審之訴駁回。上訴人之上訴理由除與原審
    相同予以引用外，並補充：請求通知證人乙○○到庭作證，
    以證明兩造間就名皓三廠工程係屬合夥，而非僱傭。被上訴
    人未於言詞辯論期日到庭，亦未提出任何書狀，惟據其以往
    之答辯意旨與原審相同予以引用。
四、得心證之理由：
(一)上開(一)至(六)工程部分：
    被上訴人主張上訴人尚未給付上開(一)至(六)工程部分之薪資及
    代墊費用97,108元之情，此為上訴人所不否認，自堪信實。
    上訴人雖抗辯上開(一)至(六)工程之工人均係被上訴人帶來施作
    ，而上開(一)至(六)工程均因工人施作不良，導致上訴人遭到扣
    款，上訴人自得據此主張與被上訴人之薪資及代墊費用97
    ,108元相抵銷而毋庸再給付被上訴人97,108元云云，然此為
    被上訴人於原審所否認，且衡諸常情，被上訴人僅係受僱於
    上訴人，兩造間所存在者僱傭契約，被上訴人提供勞務後，
    上訴人即有給付薪資之義務，至於上訴人與發包廠商間承攬
    契約之糾紛，則與被上訴人無關，因此上訴人以其未能取得
    全額工程款而主張得以被上訴人之上開薪資及代墊費用相抵
    銷，已屬無據，遑論上訴人迄本院言詞辯論期日終結止，始
    終未能舉證上訴人確因被上訴人施作上開(一)至(六)工程有瑕疵
    而遭扣款及其數額，則上訴人抗辯其對被上訴人有抵銷債權
    存在，亦乏依據，從而，被上訴人本於僱傭契約之法律關係
    ，請求上訴人應給付積欠之薪資及代墊費用97,108元，於法
    有據，應予准許。
(二)名皓三廠工程部分：
    被上訴人主張上訴人尚未給付名皓三廠工程之薪資110, 048
    元之情，此為上訴人所否認，且證人乙○○於本院審理時證
    稱：「(你認識被上訴人？)認識」、「(如何認識？)之前被
    上訴人承攬一個工程，在桃園新屋的工地有看過」、「(工
    地叫什麼名字？)我忘記了，是旺築公司承攬的工作，再交
    由上訴人公司承攬」、「(被上訴人在該工地做什麼事情？)
    我在工地的時候，上訴人法代甲○○、還有被上訴人都有跟
    我提到說被上訴人跟上訴人公司是共同合夥承攬旺築公司的
    工作」等語，上訴人亦稱證人乙○○所證稱之新屋工程即係
    觀音名皓三廠工程，此外被上訴人未能舉證證明其與上訴人
    間就名皓三廠工程間係屬僱傭而非合夥關係，從而，被上訴
    人本於僱傭契約之法律關係，請求上訴人應給付積欠之薪資
    110,048元，於法無據，礙難照准。
五、綜上所述，被上訴人與上訴人間就上開(一)至(六)工程部分有僱
    傭契約存在，被上訴人本於僱傭契約之法律關係，請求上訴
    人給付積欠之薪資及代墊費用97,108元，及自支付命令送達
    翌日即98年1月22日起至清償日止，按年息5﹪五計算之利息
    ，為有理由，應予准許。另被上訴人未能舉證證明其與上訴
    人間就名皓三廠工程間確有僱傭契約存在，自難令上訴人應
    就本件僱傭契約負僱用人之責任，被上訴人本於僱傭契約之
    法律關係，請求上訴人給付積欠之薪資110,048元，及法定
    遲延利息，洵屬無據，不應准許。是則原審就超過上開應准
    許部分，為上訴人敗訴之判決，並為假執行之宣告，自有未
    洽。上訴意旨就此部分指摘原判決不當，求予廢棄改判，為
    有理由。至於上開應准許部分，原審判命上訴人給付，並為
    假執行之宣告，核無違誤，上訴意旨就此部分仍執陳詞指摘
    原判決不當，求予廢棄，為無理由，應駁回其上訴。
六、據上論結，本件上訴為一部有理由，一部無理由，依民事訴
    訟法第436條之1第3項、第450條、第449條第1項、第385 條
    第1項前段、第79條，判決如主文。
中    華    民    國    99    年     3    月    15    日
                  民事庭審判長法  官  徐世禎
                              法  官  林玉珮
                              法  官  邰婉玲
以上正本係照原本作成。
本件判決不得上訴。
中    華    民    國    99    年    3     月    15    日
                              書記官  周素秋

司法院資訊處製作；財團法人民間司法改革基金會備份。
